# 请教关于应付暂估合并抵消的问题

提问人：tongyuan325348 时间：2022-02-13 10:16:10
请教陈版和各位老师合并抵消的问题。
实际情况如下：
假设合并范围内的A公司将成本为 100 万的库存商品发货给B公司，
A公司处理：
借：发出商品 100 万
贷：库存商品 100 万
B公司处理（假设不考虑进项税）：
借：库存商品或原材料 120 万 （ 20 万为A公司将来确认收入形成的毛利）
贷：应付账款-暂估 120 万
第一种处理方式：
合并层面应仍还原为库存商品，合并调整分录如下（直接冲回A公司和B公司关于此部分的单体层面的分录）：
借：应付账款-暂估 120 万
贷：库存商品或原材料 120 万
借：库存商品 100 万
贷：发出商品 100 万
第二种处理方式：
在母子公司内部交易时，出现了A公司销售已发货还未开票，账上只做了库存商品转发出商品的分录，未有确认收入和成本，收货的B公司则做了收到原材料的暂估和应付账款暂估。这样的情况该如何合并抵销，销售方A公司尽管账上还未确认收入成本，我在合并抵销前需要先对销售方A公司这笔未开票已发货的货品做确认收入销项和应收，以及结转成本的审计调整，然后再和收货方B公司的暂估应付进行抵消
请问应该是哪种处理方式呢？

回答人：chenyiwei
如 2 楼网友所述，这个问题的缘起是A、B双方对同一交易的判断不一致，即A认为商品控制权尚未转移，而B认为已经转移，由此导致差异。应考虑将双方账务处理按照同一个判断达成一致（即或者A确认收入、结转成本；或者B不确认存货），这样按照常规方法进行合并抵销即可。